臺灣苗栗地方法院民事簡易判決
110年度苗簡字第579號
原      告  施瑞娟  

被      告  陳亨豪  





上列當事人間因竊盜等案件，原告提起刑事附帶民事訴訟，經本
院刑事庭裁定移送前來（108年度附民字第151號），本院於民國
110年10月18日言詞辯論終結，判決如下：
    主  文
被告應給付原告新臺幣260,000 元，及自民國108年12月3日起至
清償日止，按年息5%計算之利息。
本判決得假執行。
    事實與理由
壹、程序方面：
　　按訴狀送達後，原告不得將原訴變更或追加他訴。但擴張或
    減縮應受判決事項之聲明者，不在此限，民事訴訟法第255
    條第1項第3款定有明文。原告起訴原聲明第1項為：被告應
    給付原告新臺幣（下同）260,000元，及自民國107年12月4
    日起至清償日止，按年息5%計算之利息。嗣於110年10月18
    日言詞辯論時當庭更正為：被告應給付原告260,000元，及
    自刑事附帶民事起訴狀繕本送達被告之翌日起至清償日止，
    按年息5%計算之利息（見本院卷第71頁）。核屬減縮應受判
    決事項之聲明，與前開規定並無不符，應予准許。
貳、實體方面：
一、原告起訴主張略以：
（一）被告於107年12月4日14時20分前某時，在不詳地點以黏貼
      紙片之方法，將車牌號碼000-000號普通重型機車號碼變
      造為「393-3LS」（下稱系爭機車），並騎乘系爭機車於
      同日14時20分許時，至原告位於苗栗縣○○鎮○○里0鄰○○0○0
      號住處，以不詳方法毀壞大門門鎖後侵入該住宅，竊取原
      告所有之現金160,000元、戒指7枚（黃金戒指5枚、鑽石
      戒指2枚，合計價值40,000元）、項鍊3條（黃金項鍊2條
      、鑽石項鍊1條，合計價值40,000元）、姓名章10顆（價
      值合計20,000元），總計260,000元得手後逃離現場。
（二）原告於同日21時許返家後，見門鎖遭破壞始查悉遭竊，經
      報警後始查得上情。爰依侵權行為之法律關係，請求被告
      賠償損害。
（三）並聲明：⑴被告應給付原告260,000元，及自刑事附帶民事
      起訴狀繕本送達被告之翌日起至清償日止，按年息5%計算
      之利息。⑵原告願供擔保，請准宣告假執行。
二、被告陳述如下：
　　同意原告的請求，對於原告所稱失竊者為現金160,000元、
    戒指7枚合計40,000元、項鍊3條合計40,000元、姓名章10顆
    合計20,000元，總計260,000元沒有意見。且對於證人徐永
    彬在刑事第一審所為之證述，及於108年3月22日在彰化縣北
    斗鎮海豐派出所為警查獲時，所穿的衣服及所騎的機車，與
    在原告失竊當天其所騎的機車及所穿的衣服是一樣的也沒有
    意見。但刑事部分因有上訴，可否等刑事部分二審判決後，
    在處理本件等語。
三、得心證之理由：
（一）原告主張於107年12月4日14時20分至21時許間之某時，在
      上開住處遭竊取其所有之現金160,000元、戒指7枚（黃金
      戒指5枚、鑽石戒指2枚，合計價值40,000元）、項鍊3條
      （黃金項鍊2條、鑽石項鍊1條，合計價值40,000元）、姓
      名章10顆（價值合計20,000元）等情。業據原告於警詢時
      陳述明確（見臺灣苗栗地方檢察署108年度偵字第4763號
      偵查卷，下稱偵查卷第73至第83頁），並有苗栗縣警察局
      竹南分局竹南派出所職務報告書、現場照片等附於偵查卷
      可稽（見偵查卷第63、105、111頁），堪認原告此部分之
      主張為真實。
（二）又身穿橫條紋之人於107年12月4日14時20分許，騎乘系爭
      機車停放在原告上開住處附近後走入該住處，並於同日14
      時24分許騎系爭機車離去等情，有苗栗縣警察局竹南分局
      偵查隊職務報告暨地圖、Google地圖街景截圖、監視錄影
      畫面翻拍照片附於偵查卷及刑事卷可稽（見偵查卷第93至
      103頁；本院108年度易字第693號刑事卷，下稱刑事卷卷
      二第129至131、179 至181頁）。查被告於本院刑事庭審
      理中自承系爭機車之車牌號碼000-000號係其變造後，懸
      掛於系爭機車並騎乘上路，且系爭機車外觀及騎乘者衣著
      外貌，與被告於107年12月5日，即本件行竊後之翌日，為
      苗栗縣警察局頭份分局員警查獲時所穿著者相同，及於10
      8年3月22日為彰化縣警察局北斗分局海豐派出所員警查獲
      時所騎乘者相同，有被告及車輛照片附於偵查卷可稽（見
      苗栗地檢第2393號偵查卷第233頁；第2568號偵查卷第99
      頁）。再證人許勇彬於本院刑事庭審理時證稱：監視錄影
      畫面翻拍照片中的機車型號與我借給被告的相同等語（見
      刑事卷二第58、70、71頁）。足認停車在原告住處附近後
      ，走入原告之住處者確係被告甚明。衡以一般經驗法則之
      合理推論，基於行竊以外之目的，任意進出陌生者住處，
      殊難想像，且被告進出原告住處之時間，核與原告失竊之
      時段相符，堪認本件確為被告所行竊無誤。
（三）被告雖以本件刑事部分已提起上訴，可否等刑事部分二審
      判決後，在處理本件等語置辯。惟按民事法院就兩造所爭
      執之事實，本得依職權獨立認定，不受刑事訴訟所調查之
      證據，刑事判決所認定事實之影響，倘就所調查之結果，
      已足形成心證，自無停止訴訟程序之必要（最高法院89年
      度台抗字第214號裁定意旨參照）。查被告已同意原告之
      請求，有言詞辯論筆錄在卷可按（見本院卷第71頁），且
      就上開證據亦表示沒有意見，本院已能就調查之證據為判
      斷，自無再等待本件刑事二審部分之判決結果，再為審理
      之必要。是被告前揭所辯，尚無所據。
（四）按因故意或過失，不法侵害他人之權利者，負損害賠償責
      任，民法第184條第1項前段定有明文。查被告有前開侵入
      原告住處，竊取原告財物之行為，已如前述，自應負損害
      賠償之責。是原告依前開規定請求被告賠償損害，即屬於
      法有據，又原告失竊之財物為現金160,000元、戒指7枚（
      黃金戒指5枚、鑽石戒指2枚，合計價值40,000元）、項鍊
      3條（黃金項鍊2條、鑽石項鍊1條，合計價值40,000元）
      、姓名章10顆（價值合計20,000元），總計260,000元，
      亦如前述。是原告請求被告賠償上開金額，應予准許。
（五）給付無確定期限者，債務人於債權人得請求給付時，經其
      催告而未為給付，自受催告時起，負遲延責任。其經債權
      人起訴而送達訴狀，與催告有同一之效力；遲延之債務，
      以支付金錢為標的者，債權人得請求依法定利率計算之遲
      延利息；應付利息之債務，其利率未經約定，亦無法律可
      據者，週年利率為百分之五，民法第229條第2 項、第233
      條第1項前段、第203條分別定有明文。原告對被告之前揭
      侵權行為損害賠償請求權，係屬給付無確定期限之金錢債
      權。而刑事附帶民事訴訟起訴狀繕本係於108年12月2日送
      達於被告（見本院附民卷第11頁），依法於該日對被告生
      送達效力。從而，原告併請求被告自108年12月3日起至清
      償日止，按法定利率即年息5%計算之利息，未逾前開規定
      ，自屬有據，應予准許。
四、從而，原告依侵權行為之法律關係，請求被告給付260,000
    元，及自108年12月3日起至清償日止，按年息5%計算之利息
    ，為有理由，應予准許。
五、本件原告勝訴部分係依民事訴訟法第427條第1項規定適用簡
    易程序之訴訟，所為被告敗訴之判決，依同法第389條第1 
    項第3款規定，本院應依職權宣告假執行。原告就上開勝訴
    部分陳明願供擔保聲請宣告假執行，僅係促使本院之職權發
    動，無庸另為准駁之諭知。
六、本件事證已臻明確，兩造其餘攻擊防禦方法及所提證據，經
    審酌後，於判決結果不生影響，爰不一一論駁，附此敘明。
七、法院認附帶民事訴訟確係繁雜，非經長久時日不能終結其審
    判者，得以合議裁定移送該法院之民事庭；其因不足法定人
    數不能合議者，由院長裁定之；前項移送案件，免納裁判費
    ，刑事訴訟法第504條第1項、第2項定有明文。本件係經本
    院刑事庭以108年度附民字第151號裁定移送前來，依上揭法
    律規定，係免納裁判費，且本件並未支付任何訴訟費用，故
    無需宣告訴訟費用之負擔，併此敘明。
據上論結，原告之訴為有理由，依民事訴訟法第389條第1項第3 
款，判決如主文。　
中　　華　　民　　國　　110 　年　　11　　月　　1 　　日
              苗栗簡易庭法　官　陳秋錦
以上正本係照原本作成。
如對本判決上訴，須於判決送達後20日內向本院提出上訴狀。
                        書記官　張智揚
中　　華　　民　　國　　110 　年　　11　　月　　1　 　日